# 公司股改的验资日期是否可以早于创立大会（或股份公司第一次股东会）当日？

提问人：mrlf 时间：2011-06-20 17:43:14
客户希望我们在创立大会（或股份公司第一次股东会）前就出验资报告，不知这要求是否可行？ 或者满足哪些条件后就行？ 我的判断是： 验资时我们肯定应拿到出资协议和章程，而章程是否应该是创立大会（或股份公司第一次股东会）上审议通过才算正式生效？（如果创立大会前股东都签名确认行不行？）。如果章程在创立大会通过后才生效，那验资日期在创立大会前肯定就不妥了。
欢迎大家指教！

回答人：chenyiwei
基本上赞同你的理解。公司章程的生效还是需要以创立大会或首次股东大会通过作为形式要件的，并且创立大会也完全可能通过不设立公司的决议。因此在创立大会或首次股东大会之前尚不具备出具验资报告的条件。